臺灣宜蘭地方法院刑事判決　　　　　　　　　　　　　九十一年度易字第二六六號
　　公　訴　人　臺灣宜蘭地方法院檢察署檢察官
　　被　　　告　丁○○
　　被　　　告　甲○○
右列被告因竊盜案件，經檢察官提起公訴 (九十年度偵字第三六九九號），本院判決
如左：
    主  文
丁○○結夥三人以上、毀越安全設備、攜帶兇器竊盜，累犯，處有期徒刑捌月。又共
同未指定犯人而向該管公務員誣告犯罪，累犯，處有期徒刑貳月。應執行有期徒刑玖
月。
甲○○結夥三人以上、毀越安全設備、攜帶兇器竊盜，處有期徒刑柒月。
    事  實
一、丁○○前因違反麻醉藥品管理條例案件，於民國八十七年四月三十日，經本院判
    處有期徒刑四月確定，並於八十七年六月二日易科罰金執行完畢。詎仍不知悔改
    ，竟與甲○○、乙○○（通緝中）共同基於意圖為自己不法所有之犯意聯絡，於
    九十年十二月十四日下午一時許，由丁○○駕駛車牌號碼ＩＱ─０三八一號自用
    小客車搭載甲○○、乙○○，至宜蘭縣冬山鄉○○路八三之六號丙○○住處，由
    甲○○自地上撿拾客觀上足以對人生命、身體產生威脅可供作兇器之鐵條一支，
    從該處所後方屋頂以鐵條破壞屋頂鋁門窗後侵入丙○○住處，後將鐵條棄置於該
    處屋頂，並下樓開門讓守候在外之甲○○、乙○○一同侵入丙○○之住宅（三人
    無故侵入住宅部分均未據告訴），竊取丙○○所有之電腦一組（含主機、十七吋
    螢幕、喇叭、鍵盤各一只）得手後，因丙○○返家發覺而駕車倉皇逃逸。三人為
    恐事跡敗露，乃基於誣告之犯意聯絡，由乙○○提議，於當日下午一時許，先由
    丁○○撥打0000000000號行動電話，向警方謊報前開ＩＱ─０三八一
    號自用小客車失竊，再由甲○○騎乘機車搭載丁○○前往警局報案，未指定犯人
    而向管理車輛遺失之該管公務員誣告犯罪（甲○○共同誣告部分未據起訴），嗣
    因警盤查追問而查知上情，丁○○並於其所誣告之案件礁定前自白其上開誣告之
    事實。
二、案經宜蘭縣警察局羅東分局報請臺灣宜蘭地方法院檢察署檢察官偵查起訴。
    理  由
一、右揭犯罪事實，業據被告丁○○、甲○○於警訊、偵查及本院調查、審理中均供
    承不諱，核與被害人丙○○指訴情節相符，並有被害人出具之贓物認領保管單一
    紙附卷可稽。而被告丁○○、甲○○基於犯意之聯絡，共同未指定犯人而向該管
    公務員謊報ＩＱ─０三八一號自用小客車失竊等情，並據被告甲○○於本院調查
    時陳稱：丁○○報警一事，我與乙○○都知道，是乙○○要他報警的（見本院九
    十一年六月二十一日訊問筆錄），被告丁○○亦陳稱：是乙○○起意叫我報警的
    ，當時乙○○人在車內，我同意這麼做，甲○○也在車內，他沒有表示意見等語
    （見本院九十一年七月二日訊問筆錄），亦有宜蘭縣勤務指揮中心受理各類案件
    紀錄表一紙存卷可憑，顯見被告二人就謊報汽車失竊一事均有犯意之聯絡與行為
    之分擔。是本件事證明確，被告二人犯行均堪認定。
二、被告丁○○、甲○○與乙○○（通緝中）三人，由乙○○提議，再由甲○○持客
    觀上可供作兇器之用之鐵條，破壞被害人家中屋頂鋁門窗後，偕丁○○、乙○○
    一同進入住宅行竊，就竊盜部分均有犯意之聯絡及行為分擔，核渠等所為，均係
    犯刑法第三百二十一條第一項第二、三、四款之毀越安全設備、攜帶兇器及結夥
    三人加重竊盜罪。而被告丁○○向警局謊報前開自用小客車失竊部分，係犯刑法
    第一百七十一條第一項之未指定犯人誣告罪。被告丁○○、甲○○二人與乙○○
    就前開加重竊盜及未指定犯人誣告罪部分之行為，有犯意之聯絡及行為之分擔，
    均為共同正犯。至被告甲○○涉犯誣告罪部分，未據起訴，應由檢察官另行偵辦
    ，附此敘明。又被告丁○○所犯加重竊盜罪及未指定犯人之誣告罪間，犯意個別
    ，行為有異，應與分論併罰。又被告丁○○於所誣告之案件，裁判確定前自白，
    應依刑法第一百七十二條之規定，減輕其刑。另查，被告丁○○前因違反麻醉藥
    品管理條例案件，於八十七年四月三十日，經本院判處有期徒刑四月確定，並於
    八十七年六月二日易科罰金執行完畢，有卷附之臺灣高等法院檢察署刑案紀錄簡
    覆表可按，被告丁○○於刑之執行完畢後五年內再犯有期徒刑以上之右開罪名，
    均為累犯，應均依刑法第四十七條之規定加重其刑。被告丁○○就所犯未指定犯
    人之誣告罪部分並依法先加後減之。爰審酌被告丁○○、甲○○前均有犯罪紀錄
    ，二人年輕力盛，竟不思努力上進，屢次竊取他人財物，擾亂社會治安，惟其竊
    取財物價值非鉅，及其犯罪動機、目的、手段所生之損害尚屬輕微，並已歸還被
    害人，犯後坦承犯行、態度良好等一切情狀，分別量處如主文所之刑，並就被告
    丁○○部分定其應執行之刑，以示懲儆。至被告甲○○所持之鐵條，雖係供犯罪
    所用之物，惟已丟棄於被害人住處屋頂而未扣案且係被告就地拾用，尚非被告等
    人所有，業據被告甲○○供承在卷，爰不併予宣告沒收，附此敘明。
據上論斷，應依刑事訴訟法第二百九十九條第一項前段，刑法第二十八條、第三百二
十一條第一項第二、三、四款、第一百七十一條第一項、第一百七十二條、第四十七
條、第五十一條第一項第五款，罰金罰鍰提高標準條例第一條前段，判決如主文。
本案經檢察官魏廷勳到庭執行職務。
中      華      民      國      九十一    年    七    月      十六      日
                                  臺灣宜蘭地方法院刑事第二庭
                                      審判長法  官  黃  永  勝
                                            法  官  鄭  貽  馨
                                          法  官  郭  顏  毓
右正本證明與原本無異。
如不服本判決，應於判決送達後十日內，向本院提出上訴狀。（應附繕本）
                                            書記官  莊  淑  茹
中      華      民      國      九十一    年    七    月      十七      日
附錄本案論罪科刑法條全文：
中華民國刑法第一百七十一條
 (未指定犯人誣告罪)
未指定犯人，而向該管公務員誣告犯罪者，處一年以下有期徒刑、拘役或三百元以下
罰金。
未指定犯人，而偽造、變造犯罪證據，或使用偽造、變造之犯罪證據，致開始刑事訴
訟程序者，亦同。
中華民國刑法第三百二十一條
 (加重竊盜罪)
犯竊盜罪而有左列情形之一者，處六月以上五年以下有期徒刑：
一  於夜間侵入住宅或有人居住之建築物、船艦，或隱匿其內而犯之者。
二  毀越門扇、牆垣或其他安全設備而犯之者。
三  攜帶兇器而犯之者。
四  結夥三人以上而犯之者。
五  乘火災、水災或其他災害之際而犯之者。
六  在車站或埠頭而犯之者。
前項之未遂罰之。
